# 并购的资产处理和后续支出

提问人：天之 蓝 2022 时间：2022-07-28 09:32:03
求教陈版主，并购的资产，如果评估报告识别的可辨认的资产为专利，该专利可以使用但是未取得证书，是否可以计入无形资产？另外这些并购来的未取得证书的专利，后续发生的专利登记费，是否直接费用化还是需要资本化计入无形资产中?

回答人：chenyiwei
取得专利证书并不是会计上确认无形资产的前提。专利证书只是表明其在颁发时点具有独创性，其本身对于会计处理而言并无直接意义。并购来的未取得证书的专利实际上就是非专利技术。
如果后续将其进行专利申请和登记，由于此前该技术已开始使用，专利登记并不改变技术本身的状态，故专利登记费理论上应予以费用化处理。如果有证据表明专利登记可以获得更完善的保护，更有利于对外转让从而实现更大的经济利益流入，也可以资本化。